臺灣臺北地方法院刑事判決　　　　　　　96年度易字第1315號
公　訴　人　臺灣臺北地方法院檢察署檢察官
被　　　告　甲○○
上列被告因竊盜等案件，經檢察官提起公訴（96年度偵緝字第
1203 號），本院判決如下：
    主  文
甲○○踰越安全設備、於夜間侵入住宅竊盜，處有期徒刑陸月，
如易科罰金，以新台幣壹仟元折算壹日；又以加害生命、身體、
自由、財產之事，恐嚇他人致生危害於安全，處拘役伍拾日，如
易科罰金，以新台幣壹仟元折算壹日，扣案紙條壹紙沒收。
    事  實
一、甲○○與鄭筱燕原為男女朋友關係，曾借住鄭筱燕之姐乙○
    ○位於台北縣新店市○○路○段176號4 樓之租屋處，竟意圖
    為自己不法之所有，於民國95年9 月28日前數日之某日下午
    約11時許，自上開住處之5 樓向下攀爬未鎖之窗戶，進入乙
    ○○之該住宅，徒手竊取乙○○所有價值約新台幣（下同）
    4萬元之電腦1台，得手後自大門離去，變賣電腦得款6,500
    元；又因自認付出甚多，卻不受鄭筱燕家人重視，遂另基於
    恐嚇之犯意，於上開時、地親筆書寫內容：「... 如果妳要
    報警，看看誰的後果比較嚴重，這事最好你知我知，如果讓
    你家人知道，也別怪我給你難看！切記！」等加害生命、身
    體、自由、財產之事之紙條1 紙，置於乙○○家中之飯桌上
    ，並簽名捺印。嗣乙○○於95年9 月28日返家發現上開紙張
    ，心中甚感恐懼，因甲○○可輕易進入其屋內竊取財物，無
    法預測甲○○會對其作出何種危害其生命、身體、自由、財
    產之事，遂報警處理。
二、案經被害人乙○○訴由臺北縣政府警察局新店分局報告臺灣
    臺北地方法院檢察署檢察官偵查起訴。
    理  由
一、程序上事項：本件被告甲○○對於檢察官起訴書證據清單所
    提證據資料之證據能力均不加以爭執，而本院審酌各該證言
    、書面作成時之情況，認為亦屬適當，則該等證據資料自有
    證據能力，合先敘明。
二、上揭事實，業據被告甲○○於本院審理時均供承不諱，核與
    證人即被害人乙○○於警詢、偵訊時供稱與證稱之情節均相
    符，並有被告親筆書寫之紙條在卷可稽，而經警將該紙條送
    鑑定結果，其上所蓋之指印確為被告所有，亦有內政部警政
    署刑事警察局96年1月11日鑑驗書1紙附卷可佐。綜此，由上
    開證人證詞及證物等補強證據，足證被告於本院審理中所為
    前開任意性自白具有相當程度之真實性，而使本院確信被告
    前述自白核與事實相符。是本件事證明確，被告犯行堪以認
    定，應予依法論科。
三、按依社會通常觀念，窗戶足認係屬防盜之門扇、牆垣以外之
    安全設備，被告踰越乙○○上開住宅之窗戶，已使該安全設
    備失其防閑效用。核被告所為，係犯刑法第321條第1項第1
    、2款之加重竊盜罪與刑法第305條之恐嚇危害安全罪。被告
    所犯上開二罪間，犯意各別，罪名互異，應予分論併罰。爰
    審酌：(一)被告係高中肄業之學歷，以從事水電工為業，依同
    齡而言其智識程度並未低於一般人；(二)被告係因與女朋友鄭
    筱燕及其家人間相處之嫌隙，而為本件犯行之犯罪動機與目
    的；(三)被告踰越安全設備於夜間侵入乙○○之住宅，竊取被
    害人價值約4萬元電腦1部後，留下加害他人生命、身體、自
    由、財產之事之紙條，所為不僅造成被害人財物之損失，並
    危及被害人之安全等危害程度；(四)被告於偵訊及本院審理時
    均坦承犯行，顯有悔意之犯後態度等一切情狀，分別量處如
    主文所示之刑，並均諭知易科罰金之折算標準。扣案紙條1
    紙，係被告供恐嚇危害安全所用之物，爰依刑法第38條第1
    項第2款之規定宣告沒收。
據上論結，應依刑事訴訟法第284條之1、第299條第1項前段，刑
法第321條第1項第1、2款、第41條第1項前段、第51條第10款前
段、第38條第1項第2款，刑法施行法第1條之1，判決如主文。
本案經檢察官楊碧瑛到庭執行職務。
中　　華　　民　　國　　96　　年　　7 　　月　　9 　　日
　　　　　　　　　刑事第六庭    法　官　林孟皇
本正本證明與原本無異。
如不服本判決，應於判決送達後10日內向本院提出上訴狀（應抄
附繕本）。告訴人或被害人如對於本判決不服者，應具備理由請
求檢察官上訴，其上訴期間之計算係以檢察官收受判決正本之日
期為準。
中　　華　　民　　國　　96　　年　　7 　　月　　9 　　日
　　　　　　　　　　　　　　　　書記官　宋德華
附錄本案論罪科刑法條全文：
中華民國刑法第321條（加重竊盜罪）
犯竊盜罪而有左列情形之一者，處六月以上、五年以下有期徒刑
：
一、於夜間侵入住宅或有人居住之建築物、船艦或隱匿其內而犯
    之者。
二、毀越門扇、牆垣或其他安全設備而犯之者。
三、攜帶兇器而犯之者。
四、結夥三人以上而犯之者。
五、乘火災、水災或其他災害之際而犯之者。
六、在車站或埠頭而犯之者。
前項之未遂犯罰之。
中華民國刑法第305條（恐嚇危害安全罪）
以加害生命、身體、自由、名譽、財產之事，恐嚇他人致生危害
於安全者，處二年以下有期徒刑、拘役或三百元以下罰金。
